【裁判字號】    90,抗國,3
【裁判日期】    900420
【裁判案由】    國家賠償
【裁判全文】
臺灣高等法院民事裁定                                  九十年度抗國字第三號
    抗  告  人  甲○○
右抗告人與台北市政府社會局間請求國家賠償事件，抗告人對於中華民國九十年二月
二十二日臺灣臺北地方法院八十九年度國字第一七號裁定，提起抗告，本院裁定如左
：
      主      文
抗告駁回。
抗告訴訟費用由抗告人負擔。
      理      由
一、按當事人不得就已起訴之事件，於訴訟繫屬中，更行起訴，違反者法院應以裁定
    駁回其訴，此觀之民事訴訟法第二百五十三條、第二百四十九條第一項第七款定
    有明文。
二、抗告人原法院起訴主張：伊原為相對人荐任第九職等視察，因民國（下同）八十
    五年五月三十日一件與事實不符之私人事件，相對人未經調查，捏造罪名，即報
    請台北市政府（以下簡稱「市府」）予以記過兩次之嚴重處分。事隔十二天，相
    對人竟隱瞞實際係與上開記過兩次案為同一理由，同一案情之事實，另以「推展
    社政業務急迫需要」為由，於八十五年八月三十一日以八五北市社人字第四九五
    六０號令（下稱：第一次降調職等案行政處分），將伊降調為薦任第六至第七職
    等科員，此舉已屬「重覆懲罰」。伊不服，曾申復及申請註銷派令，均未獲變更
    ，經提起訴願、再訴願，遞遭駁回，乃依法提起行政訴訟，於八十六年十一月二
    十一日奉行政法院以八十六年度判字第二八七七號判決：「再訴願決定、訴願決
    定及原處分均撤銷。」。詎相對人完全無視行政法院上揭判決及行政訴訟法第四
    條之規定，仍於八十七年三月十日復以北市社人字第0000000000號令
    ，再度將伊由原任薦任第九職等視察，無故降調為薦任第六至第七職等科員，並
    溯及自八十五年九月一日生效（下稱：第二次降調職等案行政處分），此即形成
    「第三度處分」。是相對人所屬公務員顯然故意違法處分，侵害伊之「秘密通訊
    之自由」，及名譽權、工作權、隱私權及財產權等，爰依國家賠償法第二條第二
    項前段規定，請求相對人賠償財產上損害新台幣（下同）一萬四千五百八十元及
    慰撫金二百萬元，合計二百零一萬四千五百八十元（原審誤載二百十萬四千五百
    八十元，具本院卷準備程序筆錄）。惟查抗告人先前即曾以相對人違反公務員任
    用、保障相關法令，基於國家賠償法請求賠償財產上損害一百一十九萬零七百七
    十二元及慰撫金二百五十萬元合計三百六十九萬零七百七十二元（即原法院八十
    八年國字第一號）此訴訟中抗告人就相對人予以記過後再降調之違法行政處分已
    有主張，且兩造就八十七年三月十日相對人以北市社0000000000號令
    再度將抗告人降調為荐任第六至第七職等，並溯及八十五年九月一日生效之行政
    處分，放力已有攻防（見原法院上揭判決事實欄抗告人陳述最後一段），上訴本
    院後（即本院八十九年上國字第十五號），本院復以此項行政處分尚未確定而於
    行政爭訟中，乃裁定於行政爭訟終結前停止訴訟程序，亦經本院調取上揭八十九
    年上國字第十五號卷宗核閱無訛。是抗告人就同一事件重複起訴，應屬明確，原
    法院依首揭規定駁回抗告人之訴，即無違誤，抗告論旨仍執前詞，指摘原裁定不
    當，求予廢棄，非有理由。
三、據上論結，本件抗告無理由，依民事訴訟法第四百九十二條第一項、第七十八條
    ，裁定如主文。
中      華      民      國     九十     年      四     月      二十     日
                                民事第十七庭
                                    審判長法  官  鄭  雅  萍
                                          法  官  許  文  章
                                          法  官  吳  謀  焰
右正本係照原本作成。
不得抗告。
中      華      民      國     九十     年      四      月    二十四    日
                                          書記官  黃  瑞  芬


司法院資訊處製作；財團法人民間司法改革基金會備份。
